臺灣彰化地方法院刑事判決　　　　　　　　　　　　九十三年度易字第一二七一號
　　公　訴　人　臺灣彰化地方法院檢察署檢察官
　　被　　　告　甲○○
　　被　　　告　乙○○
右列被告等因竊盜案件，經檢察官提起公訴（九十三年度偵字第七０三三號），及移
送併辦（九十三年度偵字第八一三七號），本院判決如左：
    主  文
甲○○共同竊盜，處拘役伍拾日，如易科罰金，以參佰元折算壹日。
乙○○共同連續竊盜，累犯，處有期徒刑肆月，如易科罰金，以參佰元折算壹日
    事  實
一、乙○○前因恐嚇取財案件，經本院於民國八十九年五月三十一日，以八十七年度
    易字第一七一六號判處有期徒刑八月，乙○○不服上訴，再經臺灣高等法院台中
    分院於八十九年八月二十九日駁回其上訴而告確定，入監執行後，於九十年六月
    十五日縮短刑期執行完畢；復於九十三年十月十一日，因竊盜案件，經本院以九
    十三年度員簡字第三四五號判處拘役四十五日確定，仍不知悔改，於九十三年九
    月十五日十二時許，與甲○○分別騎乘車牌號碼ＴＳＫ－八六三號及ＹＧＷ－一
    六０號二部機車，行經彰化縣大村鄉○○路○段一八七巷十三號丁○○住處時，
    見丁○○所有之不鏽鋼洗碗台及農用動力噴霧器各一具，置放於住處後方屋簷下
    ，竟萌生不法所有之意圖，並基於犯意之聯絡與行為之分擔，隨即下車將機車掉
    頭停放於路旁（未取下機車鑰匙），共同徒手竊取上開不鏽鋼洗碗台及農用動力
    噴霧器，得手後，二人欲將上開不鏽鋼洗碗台及農用動力噴霧器搬運上機車之際
    ，適為丁○○發覺，並不動聲色將乙○○、甲○○前開機車鑰匙拔下並報警，旋
    為趕赴現場之員警當場查獲。
二、乙○○復賡續前開不法所有之犯意，於九十三年十月二十四日十時三十分許，先
    行侵入丙○○位於彰化縣員林鎮○○路○段三十七巷八十四弄二號住處（侵入住
    宅部分未據告訴），並趁丙○○於房間睡覺之際，取走其放置於桌上之汽車鑰匙
    一串，旋持往屋外庭院啟動丙○○所有之車牌號碼Ｍ五－五二六五號自小客車，
    行竊得逞後，供己代步之用。嗣於同日十五時十分許，為警於彰化縣員林鎮○○
    路○段東山國小內查獲，並扣得上開自小客車及鑰匙一串（均已發還）。
三、案經丁○○訴由彰化縣警察局員林分局報請臺灣彰化地方法院檢察署檢察官偵查
    起訴及移送併辦。
    理  由
一、訊據被告甲○○、乙○○均矢口否認有何前揭竊盜犯行，被告甲○○辯稱：當時
    伊和被告乙○○各騎一部機車前往彰化縣大村鄉尋友，但不知其詳細地址，經過
    查獲地點時，見該不鏽鋼洗碗槽及農用動力噴霧器在路旁，以為是別人不要的，
    就下車去摸，看能否使用，如可以用，要向所有人購買云云；被告乙○○辯稱：
    渠與被告甲○○經過告訴人丁○○住處旁時，本有意行竊，但尚未下手，當時伊
    站在機車旁，並未注意被告甲○○在做什麼，伊亦不清楚不鏽鋼洗碗槽放在何處
    ，又丙○○的車子，是伊向丙○○借的，丙○○並將鑰匙交付予伊，因丙○○有
    精神疾病，記憶力較差，且是伊告知丙○○車輛在東山國小，嗣後警察才到東山
    國小取車云云。經查：（一）告訴人丁○○於警詢中指稱：被竊之農用動力噴霧
    器及不鏽鋼洗碗台是放在屋簷下，伊發現被告甲○○拿不鏽鋼洗碗台，被告乙○○拿農用動力噴霧器，走到屋後二十公尺（離原放置地點二十公尺）水溝旁，現
    場停放二部機車，車號為ＴＳＫ－八六三號及ＹＧＷ－一六０號等語，並指證前
    揭農用動力噴霧器及不鏽鋼洗碗台遭被告二人搬運後，由原屋簷下移至道路旁近
    被告二人停放機車處，有照片三幀附卷可稽，嗣於偵查中，告訴人復結證稱：約
    十二時許，伊發現有二個人在搬東西，該處都是住宅區，伊看到他們在搬，趕快
    把他們所騎之機車鑰匙拔掉等語，質諸被告乙○○經本院通緝到案後，於本院訊
    問時坦承其與被告甲○○下車停在路邊，鑰匙未拔下，當時站在不鏽鋼洗碗台及
    農用動力噴霧器旁，有想要偷搬，然準備搬運之際即被發現等情，堪信告訴人上
    開指訴，應屬實情。此外，並有贓物認領保管單及被告機車停放位置之照片等在
    卷足憑，事證明確，被告甲○○、乙○○右揭犯行，洵堪認定。（二）次查，告
    訴人丙○○所有之車牌號碼Ｍ五－五二六五號自小客車，於九十三年十月二十四
    日十時三十分許，在其位於彰化縣員林鎮○○路○段三十七巷八十四弄二號住處
    庭院失竊，嗣於同日十四時曾向彰化縣警察局員林分局東山派出所報案，同日十
    五時十分許，被告乙○○駕駛該車至彰化縣員林鎮○○路○段東山國小內為警查
    獲等情，業據告訴人丙○○於警詢中指明，並有現場照片二幀、贓物認領保管單
    、車輛車牌失竊作業－新增車輛認可資料、彰化縣警察局車輛詢獲電腦輸入單等
    在卷可佐，且於本院審理時到庭證稱：其並沒有印象被告乙○○曾向伊借用上開
    車輛等語。而告訴人丙○○前固曾因精神分裂症而前往行政院衛生署草屯療養院
    求診之紀錄，然告訴人是否因精神疾病而導致其有健忘之傾向，就其原有病歷顯
    難說明，此有行政院衛生署草屯療養院九十四年三月一日出具之草療精字第八六
    二號函在卷可參，且告訴人於本院作證時，對答清晰，復清楚記憶於案發前三、
    四天被告尚曾至其住處聊天或借菸，無從得見其有何健忘之傾向，況告訴人丙○○與被告乙○○有親戚關係，雙方互有往來，告訴人顯無蓄意誣攀被告之理。至
    被告乙○○另辯稱是伊告知告訴人丙○○車輛在東山國小，嗣後警察才到東山國
    小取車云云，而告訴人丙○○於本院審理中亦證稱伊報案後，被告乙○○確曾打
    電話予伊告知其車輛下落，伊再告知警察至東山國小取回等語，惟被告乙○○未
    經告訴人丙○○之同意，擅將其所有之前揭自小客車駕駛外出，其所為業已該當
    竊盜之犯行，不因其事後還車而有影響，況被告乙○○若曾向告訴人借用車輛，
    何以還車時不直接開回告訴人住處，反要求告訴人至他處取回，此亦與常理有違
    ，是被告乙○○上開辯詞，無非係卸責之詞，核無足採信，被告乙○○此部分之
    犯行，亦臻明確，均應依法論科。
二、核被告甲○○、乙○○所為，均係犯刑法第三百二十條第一項之竊盜罪。又犯罪
    事實一部分，檢察官原以刑法第三百二十條第三項、第一項竊盜未遂罪起訴，惟
    被告等係在搬運贓物時為告訴人丁○○當場發現，該等贓物已移入被告等實力支
    配之下，渠等竊盜犯行應已達既遂之程度，惟既未遂僅係行為狀態之不同，自毋
    庸變更起訴法條，附此敘明。被告二人間，就犯罪事實一部分有犯意之聯絡及行
    為之分擔，均為共同正犯。被告乙○○先後二次犯行，時間緊接，顯係基於概括
    之犯意，觸犯構成要件相同之罪名，應依連續犯論以一罪，並加重其刑。臺灣彰
    化地方法院檢察署九十三年度偵字第八一三七號移送併辦部分，因與已起訴且經
    論罪科刑部分具連續犯之裁判上一罪關係，為起訴效力所及，基於審判不可分，
    本院自應併予審理。又查，被告乙○○前因恐嚇取財案件，經本院於八十九年五
    月三十一日，以八十七年度易字第一七一六號判處有期徒刑八月，乙○○不服上
    訴，再經臺灣高等法院台中分院於八十九年八月二十九日駁回其上訴而告確定，
    入監執行後，於九十年六月十五日縮短刑期執行完畢，此有臺灣彰化地方法院檢
    察署刑案資料查註紀錄表及台灣高等法院被告全國前案紀錄表各一份附卷可據，
    其受此有期徒刑執行完畢後，五年以內再犯有期徒刑以上之罪，應依累犯規定遞
    加重其刑。爰審酌被告等之品行、犯罪之動機、目的、手段、所竊取財物之價值
    及犯罪後之態度等一切情狀，各量處如主文所示之刑，並均諭知易科罰金之折算
    標準，以示懲儆。
據上論斷，應依刑事訴訟法第二百九十九條第一項前段，刑法第二十八條、第五十六
條、第三百二十條第一項、第四十七條、第四十一條第一項前段，罰金罰鍰提高標準
條例第一條前段、第二條，判決如主文。
本案經檢察官賴志盛到庭執行職務。
中      華      民      國      九十四      年    五    月      三      日
                                臺灣彰化地方法院刑事第二庭
                                    審判長法      官  石  馨  文
                                          法      官  郭  麗  萍
                                          法      官  王  義  閔
右正本證明與原本無異。
如不服本判決，應於判決送達後十日內，向本院提出上訴狀( 須附繕本 )。
告訴人或被害人對於判決如有不服具備理由請求檢察官上訴者，其上訴期間之計算係
以檢察官收受判決正本之日期為準。
                                          法院書記官  詹  國  立
中      華      民      國      九十四      年    五    月      三      日
刑法第三百二十條
意圖為自己或第三人不法之所有，而竊取他人之動產者，為竊盜罪，處五年以下有期
徒刑、拘役或五百元以下罰金。
意圖為自己或第三人不法利益，而竊佔他人之不動產者，依前項之規定處斷。
前二項之未遂犯罰之。
